臺灣高等法院交通事件裁定　　　　　　 94年度交抗字第799號
抗　告　人
即受處分人　駿逸交通有限公司
代　表　人　甲○○
上列抗告人因違反道路交通管理處罰條例案件，不服臺灣基隆地
方法院交通法庭，中華民國94年10月 3日所為裁定（94年度交聲
字第165號），提起抗告，本院裁定如下：
    主  文
抗告駁回。
    理  由
一、抗告意旨略以：抗告人公司所屬之駕駛人王傳祥雖有於民國
    （下同）94年 6月30日12時54分許，駕駛公司所有車牌號碼
    459-GC號營業曳引車，行經國道三號公路樹林南下地磅處過
    磅為38.8公噸，然原審竟於裁定書載稱「行經國道三號公路
    七堵收費站南下地磅處」，顯與事實不符；又依交通部之函
    示，貨車超載未逾總重百分之十者免罰，該車於宜蘭裝貨時
    過磅僅為38.3公噸，嗣至苗栗磅站過磅時亦僅有38.2公噸，
    均未逾限重之百分之十，並無違法，且貨車於裝載時多超過
    35公噸但仍控制在百分之十（即38.5公噸）之內，乃貨物運
    輸業之常態，恆常有之，原裁定竟認抗告人所屬曳引車於裝
    載時即非適法，尚有未當，再國道三號公路樹林南下地磅站
    於94年 6月27日至29日期間進行維修，嗣並未請經濟部標準
    檢驗局重行檢驗地磅，則是否因維修過後導致地磅之測量結
    果有誤差，非無疑義，原審未詳加調查，僅憑之前合格證書
    即認該曳引車之重量經過磅為38.8公噸，亦有未當，為此依
    法提起抗告，請求撤銷原裁定云云。
二、按「汽車裝載貨物超過核定之總重量、總聯結重量者，處汽
    車所有人罰鍰，並記汽車違規紀錄一次，其應歸責於汽車駕
    駛人時，除依第3項處汽車駕駛人罰鍰及依第63條第1項第 2
    款記點外，汽車所有人仍應記該汽車違規紀錄一次」、「有
    前 2項規定之情形者，應責令改正或當場禁止通行，並處新
    臺幣一萬元罰鍰，超載十公噸以下者，以總超載部分，每一
    公噸加罰新臺幣一千元；超載逾十公噸至二十公噸以下者，
    以總超載部分，每一公噸加罰新臺幣二千元；超載逾二十公
    噸至三十公噸以下者，以總超載部分，每一公噸加罰新臺幣
    三千元；超載逾三十公噸者，以總超載部分，每一公噸加罰
    新臺幣五千元。未滿一公噸以一公噸計算」，道路交通管理
    處罰條例第29條之2第1項、第 3項定有明文。又「車輛尺度
    、軸重、總重、後懸及段差之限制應依左列規定：三、總重
    或總聯結重量之限制：(五)半聯結車：總聯結重量不得超過
    35公噸」，道路交通安全規則第38條第1項第3款第 5目亦定
    有明文。
三、抗告人駿逸公司所屬駕駛人王傳祥駕駛之該公司所有總載重
    限制為35公噸之車牌號碼459-GC號營業曳引車，於94年 6月
    30  日12時54分許，行經國道三號公路樹林南下地磅處（原
    裁定誤贅載「行經國道三號公路七堵收費站南下地磅處」，
    嗣經裁定更正刪除），經過磅總重達38.8公噸，為警當場舉
    發等事實，此為抗告人所不否認，並有王傳祥親自簽收之內
    政部警政署國道公路警察局公警局交字第Ｚ00000000號舉發
    單乙紙在卷可證；茲查交通部臺灣區○道○○○路局所實施
    關於貨車超載之認定，考量地磅之法定正負公差及其他特殊
    狀況（如途中天雨、加油、加水等，導致總重量增加）等因
    素，已訂有容許誤差值為百分之十，用以避免爭議，此有交
    通部90年9月21日交路90字第 054777號函、交通部路政司64
    年4月1日路台字第44915號函及交通部86年11月3日交路（八
    六）監字第 11093號函在卷可稽，而查依抗告人所提出之車
    號459-GC號營業曳引車於宜蘭裝貨時之過磅紀錄，當時總車
    重38.3公噸，而駛至苗栗貨磅站時過磅則為38.2公噸，有地
    磅紀錄單二紙在卷可稽，則抗告人所有之上開曳引車於94年
    6 月30日在宜蘭起運時之總車重實已超過上開規定之35公噸
    限重，本即已違反規定，而迨行至國道三號公路樹林南下地
    磅（該地秤經檢定在法定公差內，有經濟部標準檢驗局檢定
    合格證書附卷可按）處，過磅總重測得38.8公噸，亦已逾限
    重35公噸加計百分之十之容許誤差值，縱該營業曳引車駛至
    苗栗貨磅站時，過磅結果為38.2公噸，亦非在上開規定之35
    公噸限重內，且查所謂放寬總重百分之十之容許誤差，其目
    的係為避免法定正負公差及其他特殊狀況因素，並非允許載
    重車所有人於起運之際即得將總重超逾核定之35公噸，而以
    在百分之十之容許誤差值內為最上限，且抗告人並未提出何
    具體證據證明該國道三號公路樹林南下地磅有何測量不實之
    情事，實難認該國道三號公路樹林南下地磅之測量結果有何
    錯誤，依上所述，抗告人所有之上開車號營業曳引車行駛國
    道公路時，裝載總車重顯有逾限重35公噸而達38.8公噸之違
    規事實，堪予認定，原審因而以原處分機關依道路交通管理
    處罰條例第29條之 2第1項、第3項規定裁處罰鍰1萬4千元並
    記汽車違規紀錄一次，並無不合，而裁定駁回抗告人之異議
    ，經核並無不合，抗告人執上揭抗告意旨指摘原審裁定不當
    ，尚難認有理由，應予駁回。
據上論結，應依道路交通案件處理辦法第26條，刑事訴訟法第41
2條，裁定如主文。
中　　華　　民　　國　　94　　年　　11　　月　　4 　　日
                  臺灣高等法院交通法庭
                          審判長法　官　吳　敦
　　　　　　　　　　　　　　　　法  官  沈宜生
　　　　　　　　　　　　　　　　法  官  張傳栗
以上正本證明與原本無異。
不得再抗告。
　　　　　　　　　　　　　　　　書記官　秦慧榮
中　　華　　民　　國　　94　　年　　11　　月　　7 　　日
